臺灣臺北地方法院民事簡易判決
111年度北簡字第11487號
原      告  兆豐國際商業銀行股份有限公司

法定代理人  張兆順  
訴訟代理人  林信辰  
被      告  劉麗華  
上列當事人間請求給付簽帳卡消費款事件，本院於民國111年9月
7日言詞辯論終結，判決如下︰
    主  文
被告應給付原告新臺幣壹拾柒萬零陸佰參拾貳元，及其中新臺幣
壹拾陸萬壹仟伍佰玖拾柒元部分，自民國一百一十一年六月十九
日起至清償日止，按週年利率百分之十五計算之利息。
訴訟費用新臺幣壹仟捌佰捌拾元由被告負擔。
本判決得假執行；但被告如以新臺幣壹拾柒萬零陸佰參拾貳元為
原告預供擔保，得免為假執行。
    事實及理由
一、本件兩造合意以本院為管轄法院，有信用卡約定條款第31條
    附卷可證，依民事訴訟法第24條規定，本院自有管轄權，合
    先敘明。
二、原告兆豐國際商業銀行股份有限公司主張：被告劉麗華於民國99年11月間向原告申請並經核發原告發行之信用卡，依約定條款第15條約定，當月消費應於翌月繳款截止日前清償，逾期未清償部份，應依約定條款第16條第3項約定，按週年利率15％計算之利息，故被告應給付原告新臺幣（下同）170,632元（含本金161,597元、利息9,035元）及其中161,597元部分，自111年6月19日起至清償日止，按週年利率15％計算之利息，未依約清償，屢經催討無效，爰依契約之法律關係，起訴請求，並聲明如主文第1項所示。
三、被告則以：伊確有積欠原告請求之款項，但因伊目前收入不
    穩定，希望原告能將分期期數延長等語，資為抗辯。
四、得心證之理由：
　㈠經查，本件原告主張被告向其申請信用卡使用，詎被告未依約清償款項，尚有170,632元之欠款及遲延利息未清償等事實，業據其提出信用卡申請書暨約定條款、非商務卡之電催資料、持卡人基本資料、公司變更登記表、交易暨繳款歷史明細表等件為證，且為被告所不爭執，堪信原告前揭主張為真實。
　㈡按消費借貸之借用人應於約定期限內，返還與借用物種類品質、數量相同之物；遲延之債務，以支付金錢為標的者，債權人得請求依法定利率計算之遲延利息。但約定利率較高者，仍從其約定利率，民法第478條前段、第233條第1項分別定有明文。本件被告尚積欠原告170,632元及遲延利息未依約清償等節，已如前述，揆諸上揭規定，被告自應負清償責任。至被告抗辯其因目前收入不穩定，希冀原告能延長分期云云，惟被告上開陳述縱令屬實，亦僅係履行及清償能力之問題，並非其得分期或緩期清償之法定原因，不影響其依約應負之清償責任，故被告前揭抗辯，尚無足採。
　㈢從而，原告依消費借貸之法律關係，請求被告給付如主文第1
    項所示，為有理由，應予准許。
五、本件係就民事訴訟法第427條第1項訴訟適用簡易程序所為被
    告敗訴之判決，依同法第389條第1項第3款規定，應職權宣
    告假執行。並依同法第392條第2項、第3項規定，依職權宣
    告被告於執行標的物拍定、變賣前預供擔保，得免為假執行
    。
六、訴訟費用負擔之依據：民事訴訟法第78條，本件訴訟費用額
    ，依後附計算書確定如主文第2項所示金額。
中　　華　　民　　國　　111 　年　　9 　　月　　21　　日
                  臺北簡易庭  法  官　陳仁傑  
以上正本證明與原本無異。
如不服本判決，應於判決送達後20日內向本庭（臺北市○○區○
○○路0 段000 巷0 號）提出上訴狀。（須按他造當事人之人數
附繕本）。如委任律師提起上訴者，應一併繳納上訴審裁判費。
中　　華　　民　　國　　111 　年　　9 　　月　　21　　日
                              書記官　黃進傑
  計　算　書
項　　　　目             金 　額（新臺幣）　　   備註
第一審裁判費　　　            1,880元 
合　　　　計　　　            1,880元